臺灣苗栗地方法院刑事判決　　　　　　　　　　　　　九十一年度簡上字第一六號
　　上訴人即被告　丙○○
右列上訴人因被告妨害名譽案件，不服本院苗栗簡易庭九十年度苗簡字第五八四號中
華民國九十年八月三十一日第一審判決（聲請案號：臺灣苗栗地方法院檢察署九十年
度偵字第二九五五號），提起上訴，本院管轄之第二審合議庭判決如左：
    主  文
上訴駁回。
    事實及理由
一、本案經本院第二審合議庭審理結果，認第一審判決認事用法及量刑均無不當，應
    予維持，並引用第一審判決書記載之事實、證據及理由（如附件）。
二、上訴人上訴意旨執陳：伊認為自己無罪，告訴人的行為造成伊的損失，目前伊等
    已在民庭處理中，尚未判決，是伊先傳真，然後才去告民事云云。經查，証人乙
    ○○即苗栗縣政府建設局人員於本院調查時具結証稱：「（被告問：當時我聲請
    的案件不能通過曾經和你聯絡過，你是否有印象？）答：我不是承辦人員，也沒
    有印象，我記不起來有對被告說本件不合法規。証人甲○○即被告之員工於本院
    調查時証稱：（問：當時你是否在場？）徐電話號碼是我找出來的，當時是下午
    ，我們出差自北部回來時在高速公路上，我有接到證人陳的電話，我拿給我老闆
    即被告，我有聽到老闆講的話，他是以右手持電話，左手開車，電話內容是老闆
    詢問證人陳有關路寬為何不能通過的問題，老闆有重複說證人陳說的理由因為他
    不懂法規，如果他懂的話就不會重複送件。（問：你老闆在重覆證人陳說的那句
    話時，之前還有說什麼？）答：我忘記了，時間隔太久。因為電話是我轉接的，
    所以我可以確認對方是證人陳，電話是我撥通的，而且當時證人陳還有與我先通
    電話。（點呼被告入庭。）（問：是否有印象有與證人徐通電話？）證人陳：我
    沒有印象。被告答：我當時是在工廠那邊撥電話給證人陳並通電話，但因為我有
    兩個工廠，我不確定是在哪一個廠，我邊打電話時就有告訴證人徐說我要打給何
    人，因為我有重複對方的話，所以證人徐都有聽到，因為證人陳說他不懂法規，
    所以我有重複給證人徐聽，我印象很深是證人陳說的。證人徐答：我印象很深不
    會記錯。」等語（參見本院九十一年五月一日訊問筆錄），是被告即上訴人與証
    人甲○○上開所供，就何人撥打電話、何處撥打電話，互為矛盾不一，顯非可採
    ，此外並有郵寄之苗栗縣建築師公會及傳真予扶輪社社員之文件、臺灣省建築師
    開業證明、支票影本、估價單等在卷可參，被告指陳所述當為真而指摘原判決錯
    誤等云，既與查證事實相左顯不足取，原審判決認事用法並無不當，其上訴為無
    理由，應予駁回。
三、據上論斷，應依刑事訴訟法第四百五十五條之一第一項、第三項、第三百七十三
    條、第三百六十八條，判決如主文。
本案經檢察官呂曾達到庭執行職務。
中      華      民      國    九十一    年      九      月    二十五    日
                                  臺灣苗栗地方法院刑事第一庭
                                      審判長法官  陳  鴻  斌
                                      法      官  柳  章  峰
                                      法      官  姚  銘  鴻
右正本證明與原本無異。
本判決不得上訴。
                                      書  記  官  劉  秋  雯
中      華      民      國    九十一    年      九      月    二十五    日
